# 权益法核算公司本期减少股转款

提问人：WCC12345WCC 时间：2020-03-18 08:05:30
以前年度收购的公司，占比36%，按照权益法核算，当年支付部分股转款，尚留 800 万未付款（保证金性质，需完成收购项目中两个幼儿园的办学许可证办理），在其他应付款。本期尚未完成约定的办学许可证的办理，故留的800 万股转款不用支付，双方已签订补充协议。请教版主上述业务本期如何处理？直接调减长投 800 万，减少其他应付款？还是其他处理方式？

回答人：chenyiwei
这种情况属于或有对价安排，在确定无需支付后，这部分无需支付的款项转入营业外收入，同时因为收购项目中两个幼儿园的办学许可证办理未完成，故需对该项长期股权投资进行减值测试和计提减值准备，通常情况下需确认的减值损失应不小于无需支付的收购款金额。